臺灣桃園地方法院刑事裁定　
111年度侵訴字第85號
聲  請  人  代號AE000-A110422號女子(真實姓名年籍詳卷)
代  理  人  洪文意律師
被      告  王全翊




選任辯護人  蘇奕全律師
上列聲請人因被告被訴妨害性自主罪案件(111年度侵訴字第85號
），聲請訴訟參與，本院裁定如下：
    主  文
准許聲請人代號AE000-A110422號之女子參與本案訴訟。
    理  由
一、聲請意旨略以：被告甲○○經臺灣桃園地方檢察署檢察官提起
    公訴（案號：110年度偵字第36809號），認其對代號AE000-
    A110422號女子(民國93年1月生，下稱A女，真實姓名年籍詳
    卷)所為，係涉犯兒童及少年福利與權益保障法第112條第1
    項前段、刑法第221條第1項之成年人故意對少年犯強制性交
    罪嫌，屬性侵害犯罪防治法第2條第1項之罪，並屬刑事訴訟
    法第455條之38第1項第3款所列得為訴訟參加之案件，為對
    證據調查、被告抗辯適時陳述意見，爰依法聲請參與訴訟等
    語。
二、性侵害犯罪防治法第2條第1項規定：「本法所稱性侵害犯罪
    ，係指觸犯刑法第二百二十一條至第二百二十七條、第二百
    二十八條、第二百二十九條、第三百三十二條第二項第二款
    、第三百三十四條第二項第二款、第三百四十八條第二項第
    一款及其特別法之罪。」刑事訴訟法第455條之38第1項第3
    款、第455條之40第2項規定：「下列犯罪之被害人得於檢察
    官提起公訴後第二審言詞辯論終結前，向該管法院聲請參與
    本案訴訟：三、性侵害犯罪防治法第二條第一項所定之罪。
    」、「法院於徵詢檢察官、被告、辯護人及輔佐人之意見，
    並斟酌案件情節、聲請人與被告之關係、訴訟進行之程度及
    聲請人之利益，認為適當者，應為准許訴訟參與之裁定。」
    經查，被告因妨害性自主案件，經檢察官提起公訴，現由本
    院以111年度侵訴字第85號審理中，而被告本案對A女所為部
    分，被訴罪名係兒童及少年福利與權益保障法第112條第1項
    前段、刑法第221條第1項之成年人故意對少年犯強制性交罪
    嫌，所涉刑法第221條第1項之強制性交罪嫌，核屬性侵害犯
    罪防治法第2條第1項所定之罪，且聲請人A女為本案被害人
    ，符合前揭聲請訴訟參與之適格要件，另經本院於準備程序
    時徵詢檢察官、被告及其辯護人之意見，均表示沒有意見(
    見本院卷第68頁)，並斟酌上揭案件情節、聲請人與被告之
    關係、訴訟進行之程度及聲請人之利益等情事後，認為准許
    訴訟參與有助於達成被害人訴訟參與制度之目的，且無不適
    當之情形，是本件聲請人聲請訴訟參與，為有理由，應予准
    許。
三、據上論斷，應依刑事訴訟法第455條之40第2項前段，裁定如
    主文。
中　　華　　民　　國　　111 　年　　8 　　月　　30　　日
　　　　　　　　　刑事第十六庭  審判長法　官  游紅桃
　　　　　　　　　　　　　　　　　　　法　官  呂宜臻
　　　　　　　　　　　　　　　　　　　法　官  鄧瑋琪
以上正本證明與原本無異。
不得抗告。
　　　　　　　　　　　　　　　        書記官　陳崇容
中　　華　　民　　國　　111 　年　　8 　　月　　31　　日